【裁判字號】    91,上易,3326
【裁判日期】    920130
【裁判案由】    傷害
【裁判全文】
臺灣高等法院刑事判決                          九十一年度上易字第三三二六號
    上  訴  人  臺灣臺北地方法院檢察署檢察官
    上  訴  人
    即  被  告  甲○○  男四十.
右上訴人因傷害案件，不服臺灣臺北地方法院九十一年度易字第八八六號，中華民國
九十一年十一月十五日第一審判決（起訴案號：臺灣臺北地方法院檢察署九十一年度
偵字第四八五六號）提起上訴，本院判決如左：
    主  文
上訴駁回。
    事  實
一、甲○○前因傷害案件，經臺灣板橋地方法院判處有期徒刑三月確定，於民國（以
    下同）八十九年五月十七日易科罰金執行完畢。甲○○猶不知悔改，於九十一年
    三月八日下午四時許，在臺北市○○街○段八十一號七樓之四門前，因追討乙○○○細故與丁○發生爭執，竟基於傷害他人身體之犯意，以徒手之方式動手毆打
    丁○並互相扭打（原審漏未記載，應予補正），致丁○受有右頭頂部挫傷及擦傷
    等傷害。
二、案經丁○訴由臺灣臺北地方法院檢察署檢察官偵查起訴。
    理  由
一、上訴人即被告之供述及辯解：
    訊據被告甲○○矢口否認有何右揭傷害犯行，辯稱：當時因為發現伊的狗，黃的
    狗叫「土軸」，黃、白狗叫「大丹」在被害人丁○家，伊想強行進入被害人家中
    ，但是無法進入，就在他家門口但沒有進入，伊頭部才探入告訴人丁○的屋內，
    就被告訴人丁○拉出，伊是為了要救回失竊的愛犬，而告訴人丁○是為了防護贓
    物，兩人發生拉扯，伊並沒有動手毆打被害人之右頭頂部云云。
二、認定犯罪事實所憑之證據及理由：
    右揭事實業據被害人丁○於偵查及原審審理時到庭指訴：「當時被告要衝進來我
    的屋子，我不讓他進來，他就往我頭上打一拳，我抱著他把他推往門外，二人扭
    在一起，這時警察才上來叫我們住手，我們才住手。」等情綦詳，參以證人丙○○即前往現場處理之員警於偵查及原審調查時到庭證述：「當天我跟一位替代役
    男戊○○一起巡邏，因為被告早上有到派出所報案說他有一隻狗被被害人偷走，
    下午就說他的狗在被害人的住處發現，就通報我們前往處理，我們二人到達現場
    ，看到他們二人在樓下爭吵，那時二人都沒有受傷，後來我們就先去巡邏。之後
    我們又接到通報說開封街二段八十一號七樓有糾紛，我們就再趕到現場，到了現
    場我看到被告與被害人二人互相勒住脖子，被害人頭上有受傷。」（參見九十一
    年五月十四日偵查訊問筆錄及原審九十一年十月二十三日訊問筆錄）等語，於本
    院調查中復證稱：伊接到線報才到現場處理，與戊○○到告訴人丁○的門口，就
    發現告訴人丁○、被告甲○○二個人在告訴人丁○的門口已纏在一起（本院九十
    一年十二月二十六日訊問筆錄），另一證人戊○○於本院調查中亦證稱：我們去
    協助處理，我就與巡佐丙○○下午前往現場，告訴人丁○是住在七樓，伊與巡佐
    丙○○到場後，先在一樓查看，當時被告甲○○、告訴人丁○已在樓下發生口角
    ，但沒有發生扭打情事，然後他們二個人就乘坐電梯到告訴人丁○的七樓住處，
    伊與丙○○沒有坐上電梯，是等電梯到後，才與丙○○馬上作電梯上七樓的，當
    時告訴人丁○的門已半開，被告甲○○、告訴人丁○二個人已經在扭住，丙○○
    馬上就阻止他們二人等語（本院九十二年一月九日訊問筆錄），而被告於本院調
    查中亦坦認確有與被害人互相扭打之情事（見本院九十一年十二月二十六日訊問
    筆錄、本院九十二年一月九日訊問筆錄），是足認被告確有與被害人發生爭執相
    互扭打，並使被害人受有頭部挫傷及擦傷之傷害。另觀諸被害人前開所受傷害部
    位係右頭頂部挫傷及擦傷，此有臺北市立中興醫院甲種診斷證明書一紙在卷可按
    ，益徵被害人指訴有遭被告毆打頭部及扭打等事實，非屬虛妄，是被告前揭所辯
    僅有拉扯，未動手毆打被害人右頭頂部云云，顯係避重就輕之詞，委無足採。本
    件事證已臻明確，被告右揭傷害犯行，洵堪認定。
三、論罪：
    核被告甲○○所為，係犯刑法第二百七十七條第一項之傷害罪。移送併案審理部
    分（臺灣臺北地方法院檢察署九十一年度偵字第一七八一一號）之犯罪事實與本
    案起訴部分之犯罪事實完全相同，本院自得併為審理。另被告曾犯有如事實欄所
    述之傷害案件，經臺灣板橋地方法院判處有期徒刑三月確定，並於八十九年五月
    十七日易科罰金執行完畢，有本院被告全國前案紀錄表及臺灣高等法院檢察署刑
    案資料紀錄簡覆表各一份在卷可證，其於五年之內，再犯本件有期徒刑以上之罪
    ，係屬累犯，應依刑法第四十七條之規定加重其刑。
四、維持原判決及駁回上訴之理由：
    原審認被告罪證明確，適用刑法第二百七十七條第一項、第四十七條、第四十一
    條第一項前段，罰金罰鍰提高標準條例第一條前段、第二條規定，並審酌被告之
    犯罪動機、目的、手段、品行，及因追討乙○○○細故即動手毆打被害人，致被
    害人受有傷害，且案發後仍未與被害人達成和解，並獲得其原諒，及犯罪後尚飾
    詞狡辯，不知悔改等一切情狀，量處有期徒刑伍月，並諭知易科罰金之折算標準
    。經核認事用法，並無違誤，量刑亦甚妥適，應予維持。檢察官循被害人請求上
    訴意旨以：動檢所依據血統書檢驗兩隻狗，證明確係告訴人所有，此案與尋找愛
    狗無關，純係找麻煩，且原判決未提及被告曾於三年前攜槍至告訴人處搶走三隻
    狗等情，查本件確係因被告認飼養於告訴人住處之黃色「土軸」狗及黃、白色「
    大丹」狗為其所失竊而起糾紛，至於該兩隻狗究係何人所有，則非本案審究範圍
    ，又被告之前科素行，原審已列入本件量刑之審酌事項，所指被告曾於三年前攜
    槍至告訴人處搶走三隻狗乙節，並未舉證以實其說，亦與本案案情無涉；被告上
    訴意旨否認犯罪，指摘原判決不當，均無理由，應予駁回。
五、告訴人另指訴被告涉犯侵入住宅罪嫌部分：
    告訴人另指稱被告於上開時地未經許可侵入伊設於臺北市○○街○段八十一號七
    樓之四住宅，用拳頭毆打伊之右頭頂部一拳，伊就將被告甲○○往外推，快接近
  門口時，警察才趕到現場，當時警員丙○○還大叫一聲住手的話，因認被告亦涉
    有刑法第三百零六條之侵入住宅罪嫌云云。惟查，況據當天前往處理之警員丙○○、戊○○於原審調查中均一致證稱：伊等上去時，甲○○仍站在門外等語，證
    人丙○○於本院調查中復稱：伊與證人戊○○到告訴人丁○的門口，就發現告訴
    人丁○、被告甲○○二個人在告訴人丁○的門口已纏在一起，當時告訴人丁○的
    門沒有開，伊就將他們二個人分開：：伊還有聽到狗的聲音，就問告訴人丁○，
    被告甲○○失竊的愛犬，是否係被告甲○○的狗，伊從門縫有看到二隻以上的狗
    ，當時告訴人丁○有同意伊進去看狗，因被告甲○○是報案人，伊不同意被告甲○○進去，後來被告甲○○沒有進入在門口等：：伊是在屋子的外面看到他們二
    人纏在一起的（本院九十一年十二月二十六日訊問筆錄），證人戊○○於本院調
    查中亦證稱：在現場伊都沒有看到被告甲○○有推告訴人丁○的門或進入屋子內
    的情形等語（見本院九十二年一月九日訊問筆錄），均證實被告確未於上開時地
    未經許可侵入告訴人住宅情事，矧告訴人丁○於原審自承被告要衝進來，伊將其
    推往門外，於本院調查中一則稱：被告甲○○有進入我的屋內，我就推被告甲○○往外推，快接近門口的時候，警察才來的（見本院九十一年十二月二十六日訊
    問筆錄），一則稱：被告甲○○沒有經過我的同意擅入我的屋子，我就把被告甲○○推出屋外，是我把被告甲○○的身體推到屋外一半的時候，警察才到的（見
    本院九十二年一月九日訊問筆錄），前後指訴顯然兩歧，亦難憑信。此外，復查
    無其他任何積極證據足以證明被告亦涉有侵入住宅罪行，自難遽以刑法第三百零
    六條之侵入住宅罪相繩。檢察官循被害人請求上訴意旨以：證人戊○○於偵查中
    已證稱被告甲○○有半步跨在告訴人屋內，員警丙○○偽證影響本案判決云云，
    應無理由。惟此部分如成立犯罪，因與前揭起訴部分有方法結果之牽連關係，屬
    於裁判上一罪，並經檢察官不另為不起訴處分在案，併此敘明。
六、法律適用
據上論斷，應依刑事訴訟法第三百六十八條，判決如主文。
本案經檢察官鄭龍照到庭執行職務。
中      華      民      國      九十二    年    一    月    三十    日
                              臺灣高等法院刑事第十庭
                                  審判長法  官  溫  耀  源
            法  官  何  菁  莪
                                        法  官  邱  同  印
右正本證明與原本無異。
不得上訴。
                                        書記官  莊  昭  樹
中      華      民      國      九十二    年    一    月    三十    日
附錄    本判決論罪科刑法條：
刑法第二百七十七條：
一傷害人之身體或健康者，處三年以下有期徒刑、拘役或一千元以下罰金。
二犯前項之罪、因而致人於死者，處無期徒刑或七年以上有期徒刑，致重傷者，處三
  年以上十年以下有期徒刑。


司法院資訊處製作；財團法人民間司法改革基金會備份。
